最高法院刑事判決　　　　　　　　　 111年度台上字第1670號
上　訴　人　葉耀友
上列上訴人因傷害案件，不服臺灣高等法院臺中分院中華民國11
0 年12月14日第二審判決（110年度上訴字第808號，起訴案號：
臺灣臺中地方檢察署109年度偵字第21368號），提起上訴，本院
判決如下：
    主  文
上訴駁回。
    理  由
一、按刑事訴訟法第377 條規定，上訴於第三審法院，非以判決
    違背法令為理由，不得為之。是提起第三審上訴，應以原判
    決違背法令為理由，係屬法定要件。如果上訴理由書狀並未
    依據卷內訴訟資料，具體指摘原判決不適用何種法則或如何
    適用不當，或所指摘原判決違法情事，顯與法律規定得為第
    三審上訴理由之違法情形，不相適合時，均應認其上訴為違
    背法律上之程式，予以駁回。
二、本件原審審理結果，認定上訴人葉耀友有所載之傷害犯行明
    確，因而維持第一審依想像競合犯，從一重論處上訴人犯（
    普通）傷害罪刑之判決，駁回其在第二審之上訴，已載敘其
    調查取捨證據之結果及憑以認定犯罪事實之心證理由，就上
    訴人否認犯罪之供詞及所辯，認非可採，亦依調查所得證據
    予以論述指駁，有卷存資料可資覆按。
三、上訴意旨略以：其因告訴人王正廷以手機錄影侵犯隱私始與
    之發生爭執，王正廷供述不實，且未受診斷證明書所載傷勢
    ，本件並無證據認定其犯罪事實；至於未和解係因王正廷於
    民事訴訟程序未出庭所致。
四、犯罪事實之認定、證據之取捨及證明力之判斷，俱屬事實審
    法院之職權，此項職權之行使，倘不違背客觀存在之經驗法
    則或論理法則，即不違法，觀諸刑事訴訟法第155條第1項規
    定甚明，自無許當事人任憑主觀妄指為違法，而資為合法之
    第三審上訴理由。原判決認定上訴人上開犯行，係綜合上訴
    人部分供述、證人即告訴人王正廷不利於上訴人之證詞，酌
    以卷附相關之診斷證明書、手機錄影畫面之勘驗筆錄、所列
    其餘證據資料及案內其他證據調查之結果而為論斷，詳敘憑
    為判斷王正廷指訴上訴人確有所載傷害犯行之證詞與事實相
    符，所為已該當傷害罪構成要件之理由綦詳，就如何認定上
    訴人具傷害之不確定故意，且無從主張正當防衛，併於理由
    內論述明白，核其論斷說明，衡諸經驗及論理等證據法則皆
    無違背，既非僅以王正廷不利於上訴人之證言為論罪之唯一
    證據，且綜合調查所得之各直接、間接證據而為論斷，自非
    法所不許，無所指不依證據認定事實之違法。
五、量刑係法院就繫屬個案犯罪之整體評價，為事實審法院得依
    職權自由裁量之事項，故量刑判斷當否之準據，應就判決之
    整體觀察為綜合考量，苟已以行為人之責任為基礎，並斟酌
    刑法第57條各款所列情狀，在法定刑度內，酌量科刑，無偏
    執一端，致明顯失出失入情形，即不得任意指摘為違法，以
    為第三審上訴之理由。原判決就上訴人所犯前揭之罪，已綜
    合審酌刑法第57條科刑等一切情狀，在罪責原則下適正行使
    其量刑之裁量權，維持第一審判決所示刑之量定，核其量定
    之刑罰，已兼顧相關有利與不利之科刑資料，客觀上並未逾
    越法定刑度，亦與罪刑相當原則無悖，尤無專以和解與否之
    犯後態度為加重刑罰或客觀上有量刑畸重等違反罪刑相當與
    公平正義之情形，難認有裁量權濫用之違法情形，自不得僅
    擷取其中片段，執以指摘原判決量刑違法。
六、依上所述，上訴意旨無非係對原判決已說明之事項，或單純
    就前述量刑裁量權之合法行使，徒以自己說詞，任意指為違
    法，難謂已符合首揭法定上訴要件，應認其關於傷害部分之
    上訴為不合法律上之程式，予以駁回。上開得上訴第三審部
    分之上訴，既從程序上予以駁回，則與之有裁判上一罪關係
    之強制罪、毀損罪部分之上訴，係相同於第一審論以刑法第
    304條第 1項、第354條之罪，核屬刑事訴訟法第376條第1項
    第 1款所列不得上訴於第三審法院之案件，自亦無從為實體
    上之審判，應併從程序上駁回。
據上論結，應依刑事訴訟法第395條前段，判決如主文。
中    華    民    國   111    年    3     月    23    日
                  刑事第九庭審判長法  官  段  景  榕  
                                  法  官  鄧  振  球  
                                  法  官  楊  力  進  
                                  法  官  汪  梅  芬  
                                  法  官  宋  松  璟  
本件正本證明與原本無異
                                  書記官
中    華    民    國   111    年    3     月    30    日